臺灣板橋地方法院刑事判決　　　　　　　96年度訴字第3008號
公　訴　人　臺灣板橋地方法院檢察署檢察官
被　　　告　甲○○
上列被告因違反毒品危害防制條例案件，經檢察官提起公訴（九
十六年度毒偵字第五二一五號），被告就被訴事實為有罪陳述，
本院改行簡式審判程序審理，判決如下：
    主  文
甲○○施用第一級毒品，處有期徒刑捌月。扣案之第一級毒品海
洛因（驗餘淨重零點陸捌壹肆公克），沒收銷燬之，毒品外包裝
袋壹個、注射針筒壹支，均沒收之；又施用第二級毒品，處有期
徒刑肆月。應執行有期徒刑拾月。扣案之第一級毒品海洛因（驗
餘淨重零點陸捌壹肆公克），沒收銷燬之，毒品外包裝袋壹個、
注射針筒壹支，均沒收之
    事  實
一、甲○○前因施用毒品案件，經本院於民國九十四年七月五日
    以九十四年度毒聲字第一二四二號裁定送勒戒處所，施以觀
    察、勒戒後，認有繼續施用毒品之傾向，再經本院以九十四
    年度毒聲字第一五九五號裁定，送強制戒治，已於九十五年
    七月十四日因無繼續戒治之必要而釋放出所，並於九十五年
    十月十七日由臺灣板橋地方法院檢察署檢察官以九十五年度
    戒毒偵字第四一三號為不起訴處分確定。詎仍不知悛悔，復
    基於施用第一級毒品海洛因、第二級毒品甲基安非他命之犯
    意，於九十六年七月十日上午十時許，在臺北縣中和市○○
    路八十一巷三十一弄八之一號住處，以注射針筒施打之方式
    ，施用海洛因一次；再以玻璃球吸食器燃燒之方式（玻璃球
    吸食器於施用完畢後，已經拋棄而滅失），施用甲基安非他
    命一次。嗣於同日下午三時三十分許，在臺北縣中和市○○
    街六十八號前，為警查獲，並扣得甲○○所有用餘之海洛因
    乙包（驗餘淨重○．六八一四公克）、供施用毒品所用之注
    射針筒一支等物。
二、案經臺北市政府警察局內湖分局移送臺灣板橋地方法院檢察
    署檢察官偵查起訴，本院改行簡式審判程序審理。
    理  由
一、訊據被告甲○○對於在上揭時、地施用海洛因、甲基安非他
    命之犯行均坦承不諱。被告為警查獲後所採之尿液，分別以
    ＥＩＡ酵素免疫分析法初驗、ＧＣ／ＭＳ氣相層析質譜儀法
    確認複驗後均呈安非他命類、鴉片類之陽性反應，此有卷附
    九十六年七月二十日臺灣尖端先進生技醫藥股份有限公司濫
    用藥物檢驗報告書一紙（見偵卷第四十八頁）足稽。扣案之
    白色粉末一包，經鑑定結果為第一級毒品海洛因，驗餘淨重
    ○．六八一四公克，此有交通部民用航空局航空醫務中心毒
    品鑑定書一紙足按，復有扣案供施用毒品所用之注射針筒一
    支可資佐證。查被告前因施用毒品案件，經本院於九十四年
    七月五日以九十四年度毒聲字第一二四二號裁定送勒戒處所
    ，施以觀察、勒戒後，認有繼續施用毒品之傾向，再經本院
    以九十四年度毒聲字第一五九五號裁定，送強制戒治，已於
    九十五年七月十四日因無繼續戒治之必要而釋放出所，並於
    九十五年十月十七日由臺灣板橋地方法院檢察署檢察官以九
    十五年度戒毒偵字第四一三號為不起訴處分確定，被告
    本件施用毒品犯行，係在上揭強制戒治執行完畢釋放後，五
    年內再犯，於毒品危害防制條例第二十三條第二項之起訴條
    件符合，有臺灣高等法院被告前案紀錄表、法務部在監在押
    資料表附卷可按。被告自白與事實相符，事證明確，犯行洵
    堪認定，應依法論科。
二、被告於上揭強制戒治執行完畢釋放後，五年內犯本件施用毒
    品之犯行，核其施用第一級毒品海洛因，所為係犯毒品危害
    防制條例第十條第一項之施用第一級毒品罪；被告施用第二
    級毒品甲基安非他命，所為係犯同條例第十條第二項之施用
    第二級毒品罪。其施用前後非法持有海洛因、甲基安非他命
    之行為，為施用毒品之當然手段，應為施用毒品之行為所吸
    收，均不另論罪。被告所犯上揭施用第一級毒品、第二級毒
    品罪，犯意各別，行為互殊，應予分論併罰。爰審酌被告屢
    次施用毒品而不思悔改，品行不端，意志力薄弱，其施用毒
    品經強制戒治後，仍無法斷絕施用毒品惡習，若非將其處以
    較長之刑期，與社會上毒品來源隔離，使其能深自反省，斷
    絕與毒品之接觸，不足以改正施用毒品惡習，並懲所犯及被
    告犯罪後對於施用毒品之犯行，已經坦承，態度良好等一切
    情狀，分別量處如主文所示之刑，以資懲儆，並定其應執行
    之刑。末查，扣案海洛因驗餘淨重○．六八一四公克，為查
    獲之毒品，應依毒品危害防制條例第十八條第一項前段，沒
    收銷燬之；上揭毒品外包裝袋一個、注射針筒一支，均係供
    被告犯罪所用之物，為被告所有，業據被告供明在卷，應依
    刑法第三十八條第一項第二款之規定沒收之。
據上論斷，應依刑事訴訟法第二百七十三條之一第一項、第二百
九十九條第一項前段，毒品危害防制條例第十條第一項、第二項
、第十八條第一項前段，刑法第十一條前段、第五十一條第五款
、第三十八條第一項第二款，判決如主文。
本案經檢察官馬中人到庭執行職務
中　　華　　民　　國　　96　　年　　10　　月　　5 　　日
                臺灣板橋地方法院刑事第十八庭
                                法　官  王綽光
以上正本證明與原本無異
如不服本判決應於送達後10日內向本院提出上訴狀（應附具理由
）
                                書記官　許清秋
中　　華　　民　　國　　96　　年　　10　　月　　8 　　日
附錄本案論罪科刑法條全文：
毒品危害防制條例第10條
施用第一級毒品者，處6月以上 5 年以下有期徒刑。
施用第二級毒品者，處3年以下有期徒刑。
